【裁判字號】    90,訴,289
【裁判日期】    900518
【裁判案由】    損害賠償
【裁判全文】
臺灣屏東地方法院民事判決                            九十年度訴字第二八九號
    原      告  甲○○
    被      告  乙○○
右當事人間，請求損害賠償事件，本院判決如左：
    主    文
被告應給付原告新台幣貳佰拾萬元，及自民國八十九年十一月十八日起至清償日止
按年息百分之五計算之利息。
訴訟費用由被告負擔。
本判決第一項於原告以新台幣柒拾陸萬柒仟元供擔保後，得假執行。
    事    實
甲、原告方面：
一、聲明：求為判決除假執行擔保金額外如主文所示。
二、陳述：
    被告乙○○意圖為自己不法所有於八十五年八月初，以欺罔方法誘使原告陷於錯
    誤而交付財物，購買其媳婦趙安玲所有座落屏東縣長治鄉○○○段一三三二土地
    ，已支付金額共二百三十萬元，被告乙○○詐欺犯行，業經台灣屏東地方法院檢
    察署檢察官偵查起訴，原告之損失，依民法第一百八十四條規定，自應由被告乙
    ○○負損害賠償責任，為此訴請判決如主文所示。
乙、被告方面：
一、聲明：求為判決駁回原告之訴。
二、陳述：對原告主張侵權行為之事實不爭執，願與原告和解，但原告不同意等語。
丙、本院依職權調取本院八十八年易字第一四二三號刑事卷。
    理由
甲、本件原告主張：被告意圖為自己不法所有於八十五年八月初，以欺罔方法誘使原
    告陷於錯誤而交付財物，購買其媳婦趙安玲所有座落屏東縣長治鄉○○○段一三
    三二土地，已支付金額共二百三十萬元，被告乙○○詐欺犯行，業經台灣屏東地
    方法院檢察署檢察官以八十六年偵字第四一七八號偵查起訴，原告之損失，依民
    法第一百八十四條規定，自應由被告乙○○負損害賠償責任，為此訴請被告給付
    如聲明所示金額。被告則對原告主張侵權行為之事實不爭執，願與原告和解，但
    原告不同意等語資為抗辯。
乙、原告主張八十五年八月初，乙○○向原告甲○○佯稱欲與其共同購買其媳婦趙安
    玲所有坐落屏東縣長治鄉○○○段一三三二號土地售予該二人，並稱四月內可將
    該土地變更為建地，使甲○○不知有詐，甲○○則先交付乙○○一百九十萬元，
    再交付四十萬元，詎該土地未能變為建地之事實，經本院依職權調取本院八十八
    年易字第一四二三號刑事卷，以卷內所附被告佯稱可將趙安玲所有之長治鄉○○
    ○段一三三二號土地變為建地，並邀原告甲○○、訴外人王許秀如與被告三人合
    夥將之買下，此有不動產買賣契約書、合夥不動產共有契約書影本附於偵查卷可
    按，該買賣契約書末並載明乙○○親收四次訂金，金額合計一百五十萬元，被告
    於本院審理中亦自承上開詐欺侵權行為，以被告身為代書，應知變更地目應由政
    府主管機關依法定程序為之，並私人所得為之，竟以之欺騙原告，故原告主張被
    告詐欺侵權行為之事實堪信為真實。
丙、按因故意或過失，不法侵害他人之權利者，負損害賠償責任。故意以背於善良風
    俗之方法，加損害於他人者亦同。負損害賠償責任者，除法律另有規定或契約另
    有訂定外，應回復他方損害發生前之原狀。因回復原狀而應給付金錢者，自損害
    發生時起，加給利息。民法第一百八十四條、第二百十三條分別定有明文。被告
    以詐欺方法不法侵害原告之財產，既經認定，被告對於原告因而所受之損害，自
    應負連帶賠償責任。按被告既不法詐欺取得二百三十萬元，揆諸前揭論呈，原告
    依侵權行為規定請求被告應給付原告貳佰拾萬元，及自民國八十九年十一月十
    八日起至清償日止按年息百分之五計算之利息，為有理由，應予准許。
丁、假執行部分：原告陳明願供擔保，聲請宣告假執行，爰酌定相當之擔保金額宣告
    之。
結論：本件原告之訴，為有理由，依民事訴訟法第七十八條、第三百九十條第二項，
判決如主文。
中      華      民      國    九十      年      五      月      十八    日
                                    臺灣屏東地方法院民事第一庭
~B法      官  李芳南
右為正本，係照原本作成。
如對本判決上訴，須於判決送達後廿日內向本院提出上訴狀。
~B法院書記官  劉音利
中      華      民      國    九十      年      五      月      十八    日


司法院資訊處製作；財團法人民間司法改革基金會備份。
